【裁判字號】    95,補,213
【裁判日期】    950807
【裁判案由】    遷讓房屋等
【裁判全文】
臺灣基隆地方法院民事裁定               95年度補字第213號
原      告  乙○○
被      告  甲○○
上列當事人間請求遷讓房屋等事件，本院裁定如下：
    主  文
本件訴訟標的價額核定為新臺幣參佰零柒萬伍仟元。
原告至遲應於前開核定訴訟標的價額之裁定確定後七日內，向本
院補繳第一審裁判費新臺幣參萬壹仟肆佰玖拾貳元。如逾期未補
繳，即以裁定駁回其訴。
    理  由
一、本件原告起訴未據繳納裁判費，亦未載明其訴訟標的價額。
    查原告請求被告應將門牌號碼基隆市○○路2巷2號1 樓之房
    屋遷讓返還部分，既係以房屋永久之占有回復為標的，其價
    額自應以該房屋之價額為準；而兩造原就上開房屋約定每月
    之租金為新臺幣（下同）25,000元，依土地法第97條第1 項
    ：「城市地方房屋之租金，以不超過土地及其建築物申報總
    價年息百分之十為限。」之規定，以逆推知法推算，上開房
    屋應有3,000,000元之價值【計算式：25,000元×12月÷10%
    ＝3,000,000元】。另原告請求被告應給付75,000 元，而以
    一訴主張數項標的者，其價額合併計算之，民事訴訟法第77
    條之2第1項前段定有明文，故本件訴訟標的價額合計為3,07
    5,000 元。至於原告請求被告自起訴狀送達之日起至交還上
    開房屋之日止，每月相當於租金25,000元之損害賠償部分，
    依民事訴訟法第77條之2第2項規定，不併計入訴訟標的之價
    額，併予敘明。
二、按「因財產權而起訴，其訴訟標的之金額或價額在新台幣十
    萬元以下部分，徵收一千元；逾十萬元至一百萬元部分，每
    萬元徵收一百元；逾一百萬元至一千萬元部分，每萬元徵收
    九十元；逾一千萬元至一億元部分，每萬元徵收八十元；逾
    一億元至十億元部分，每萬元徵收七十元；逾十億元部分，
    每萬元徵收六十元；其畸零之數不滿萬元者，以萬元計算。
    」，民事訴訟法第77條之13定有明文。又依「臺灣高等法院
    民事訴訟、非訟事件、強制執行費用提高徵收數額標準」規
    定，訴訟標的之金額或價額逾十萬元部分，加徵原定數額十
    分之一。本件訴訟標的之價額為3,075,000 元，故應徵第一
    審裁判費31,492元。
三、當事人對於本院核定訴訟標的價額之裁定，得於10日內抗告
    。故原告至遲應於本院前開核定訴訟標的價額之裁定確定後
    7 日內，向本院補繳第一審裁判費31,492元。如逾期未補繳
    ，即以裁定駁回其訴。
四、依民事訴訟法第77條之1、第249條第1項但書規定，裁定如
    主文。
中    華    民    國    95    年    8    月     7     日
                  民事庭法  官  陳湘琳
以上正本係照原本作成。
一、如不服本裁定主文第1項，得於本裁定送達後10日向本院提
    出抗告狀，並繳納抗告裁判費新臺幣1,000元。
二、對本裁定主文第2項不得抗告。
中    華    民    國    95    年    8    月     7     日
                        書記官  王佩珠


司法院資訊處製作；財團法人民間司法改革基金會備份。
